臺灣臺中地方法院刑事判決
111年度金訴字第40號
公  訴  人  臺灣臺中地方檢察署檢察官
被      告  翁肇妤



上列被告因詐欺等案件，經檢察官提起公訴（110年度偵字第332
15、33675號），被告於準備程序中就被訴事實為有罪之陳述，
經告知簡式審判程序之旨，並聽取當事人之意見後，本院合議庭
裁定由受命法官獨任進行簡式審判程序，判決如下：
    主          文
乙○○犯如附表一編號1至5主文欄所示之罪，各處如附表一編號1
至5主文欄所示之刑。應執行有期徒刑壹年陸月。
    犯罪事實及理由
一、本案被告乙○○所犯係死刑、無期徒刑、最輕本刑為3年以上
    有期徒刑以外之罪，亦非高等法院管轄之第一審案件，其於
    準備程序中就被訴事實為有罪之陳述（見本院111年度金訴
    字第40號卷【下稱本院卷】第50頁），經本院告知簡式審判
    程序之旨，並聽取當事人之意見後，本院合議庭裁定由受命
    法官獨任進行簡式審判程序，是依刑事訴訟法第273條之2規
    定，本案之證據調查，不受同法第159條第1項、第161條之2
    、第161條之3、第163條之1及第164條至第170條規定之限制
    。又訊問證人之筆錄，以在檢察官或法官面前作成，並經踐
    行刑事訴訟法所定訊問證人之程序者為限，始得採為證據，
    組織犯罪防制條例第12條第1項中段亦有明定，故本判決所
    引用被告以外之人於警詢中之陳述，就被告涉犯參與犯罪組
    織部分，均無證據能力，其餘部分則依法均可作為認定犯罪
    事實之證據，合先敘明。
二、本案犯罪事實及證據，除更正及補充如下外，餘均引用檢察
    官起訴書之記載（如附件）：
　㈠犯罪事實欄一第1至10行「乙○○明知真實姓名、年籍不詳自稱
    『婉茹』、『@傑』等人屬詐欺集團成員，竟為牟取所提領款項
    之報酬，而基於參與犯罪組織之犯意，加入上開等人所屬具
    有持續性、牟利性、結構性犯罪組織之詐欺集團，擔任提款
    車手之工作，與該詐欺集團成員共同意圖為自己不法之所有
    ，基於三人以上共同犯詐欺取財、掩飾隱匿特定犯罪所得來
    源去向之洗錢犯意聯絡，於民國10年5月9日，將其所申請台
    新商業銀行(下稱台新銀行）帳號00000000000000號帳戶及
    玉山商業銀行帳號0000000000000號帳戶資料提供予上揭自
    稱『@傑』之成年男子使用」應更正為「乙○○為牟取不法報酬
    ，竟基於參與犯罪組織之犯意，於110年5月9日，加入由真
    實姓名年籍不詳、通訊軟體Line暱稱『婉茹』、『@傑』等人所
    組成之3人以上，以實施詐欺為手段，具有持續性及牟利性
    之有結構性之詐欺集團組織，擔任提款車手之工作，並將其
    所申設之台新商業銀行帳號00000000000000號帳戶及玉山商
    業銀行帳號0000000000000號帳戶提供予該詐欺集團使用」
    。
　㈡犯罪事實欄一第10至14行「嗣該詐欺集團成員於附表所示時
    間、以附表所示之方式詐欺附表所示之人，使附表所示之人
    陷於錯誤，依指示匯款入附示所示之帳戶。乙○○再依該詐欺
    集團成員指示，至附表所示地點提領後，交予自稱『@傑』之
    人。嗣附表所示之人覺受騙」應更正為「嗣乙○○與該詐欺集
    團成年成員（無積極證據證明有未滿18歲之人），共同意圖
    為自己不法之所有，基於三人以上共同詐欺取財及掩飾、隱
    匿詐欺犯罪所得之去向及所在之一般洗錢之犯意聯絡，先由
    該詐欺集團不詳成員，以如附表所示之詐騙手法詐欺如附表
    所示之被害人，使其等均陷於錯誤，因而依指示於附表所示
    之時間，將如附表所示金額之款項匯入如附表所示之帳戶內
    ，再由乙○○依『@傑』之指示，於附表所示之時間、地點將匯
    入款項提領一空後，交予某真實姓名年籍不詳之男子後繳回
    上游。嗣如附表所示之被害人發覺受騙」。
　㈢附表編號1詐騙手法欄「網購系統出現錯誤，需操作ATM解除
    分期付款設定」應更正為「於110年5月14日19時41分許，電
    聯佯稱網購系統出現錯誤，需網路轉帳才能解除分期付款錯
    誤設定云云」、附表編號2詐騙手法欄「網購系統出現錯誤
    ，需操作ATM解除分期付款設定」應更正為「於110年5月14
    日20時5分許，電聯佯稱網購系統出現錯誤，需網路轉帳才
    能解除分期付款錯誤設定云云」、附表編號3詐騙手法欄「
    網購系統出現錯誤，需操作ATM解除分期付款設定」應更正
    為「於110年5月14日19時50分許，電聯佯稱網購系統出現錯
    誤，需網路轉帳才能解除分期付款錯誤設定云云」、附表編
    號4詐騙手法欄「網購系統出現錯誤，需要轉帳才能能錯誤
    設定」應更正為「於110年5月14日19時32分許，電聯佯稱網
    購系統出現錯誤，需網路轉帳才能解除錯誤設定云云」、附
    表編號5詐騙手法欄「訂單設定錯誤，需操作ATM解除」應更
    正為「於110年5月14日18時40分許，電聯佯稱訂單設定錯誤
    ，需操作ATM才能解除錯誤設定云云」、提款人欄「乙○○於
    同日20時42分」應更正為「乙○○於同日20時29分許」。
　㈣證據部分補充「被告於本院審理中之自白」。
三、論罪科刑：
  ㈠按組織犯罪防制條例所稱之犯罪組織，係指3人以上，以實施
    強暴、脅迫、詐欺、恐嚇為手段或最重本刑逾5年有期徒刑
    之罪，所組成具有持續性或牟利性之有結構性組織；而所
    稱有結構性組織，係指非為立即實施犯罪而隨意組成，不以
    具有名稱、規約、儀式、固定處所、成員持續參與或分工明
    確為必要，組織犯罪防制條例第2條第1項、第2項分別定有
    明文。查被告參與之本案詐欺集團，至少有「婉茹」、「@
    傑」及收取詐欺贓款之不詳男子等成員，核屬「3人以上」
    無訛，而本案詐欺集團持續以實施詐術為手段向社會大眾行
    騙牟利，各次詐欺犯罪手段多所雷同，顯屬精心規劃設立之
    有結構性組織，而非為立即實施犯罪而隨意組成，可知本案
    詐欺集團成員，均係以詐騙他人金錢、獲取不法所得為目的
    ，並各依其分工，編織不實理由向被害人詐取金錢、上下聯
    繫、指派工作、提領詐欺贓款或收取詐欺贓款後轉交上游等
    ，堪認本案詐欺集團係透過縝密之計畫與分工，成員彼此相
    互配合，而由多數人所組成，於一定期間內存續，以實施詐
    欺為手段而牟利之具有完善結構之組織甚明，是本案詐欺集
    團自屬3人以上，以實施詐欺為手段，所組成具有持續性及
    牟利性之有結構性之犯罪組織，而該當組織犯罪防制條例第
    2條第1項所稱之「犯罪組織」無疑。
　㈡次按行為人於參與詐欺犯罪組織之行為繼續中，先後多次為
    加重詐欺之行為，因參與犯罪組織罪為繼續犯，犯罪一直繼
    續進行，直至犯罪組織解散，或其脫離犯罪組織時，其犯行
    始行終結。故該參與犯罪組織與其後之多次加重詐欺之行為
    皆有所重合，然因行為人僅為一參與犯罪組織行為，侵害一
    社會法益，屬單純一罪，應僅就「該案中」與參與犯罪組織
    罪時間較為密切之首次加重詐欺犯行論以參與犯罪組織罪及
    加重詐欺罪之想像競合犯，而其他之加重詐欺犯行，祗需單
    獨論罪科刑即可，無需再另論以參與犯罪組織罪，以避免重
    複評價。是如行為人於參與同一詐欺集團之多次加重詐欺行
    為，因部分犯行發覺在後或偵查階段之先後不同，肇致起訴
    後分由不同之法官審理，為裨益法院審理範圍明確、便於事
    實認定，即應以數案中「最先繫屬於法院之案件」為準，以
    「該案件」中之「首次」加重詐欺犯行與參與犯罪組織罪論
    以想像競合。縱該首次犯行非屬事實上之首次，亦因參與犯
    罪組織之繼續行為，已為該案中之首次犯行所包攝，該參與
    犯罪組織行為之評價已獲滿足，自不再重複於他次詐欺犯行
    中再次論罪，俾免於過度評價及悖於一事不再理原則。至於
    「另案」起訴之他次加重詐欺犯行，縱屬事實上之首次犯行
    ，仍需單獨論以加重詐欺罪，以彰顯刑法對不同被害人財產
    保護之完整性，避免評價不足。且首次加重詐欺犯行，其時
    序之認定，自應以詐欺取財罪之著手時點為判斷標準，亦即
    依一般社會通念，咸認行為人以詐欺取財之目的，向被害人
    施用詐術，傳遞與事實不符之資訊，使被害人陷於錯誤，致
    財產有被侵害之危險時，即屬詐欺取財罪構成要件行為之著
    手，並非以取得財物之先後順序為認定依據（最高法院109
    年度台上字第3945號判決意旨參照）。查被告於本案繫屬前
    ，並無因參與本案詐欺集團之其他加重詐欺犯行遭檢察官起
    訴而繫屬於法院一節，有臺灣高等法院被告前案紀錄表1份
    （見本院卷第17、18頁）在卷可稽，揆諸前揭說明，被告如
    附表編號5部分（即本案中之首次加重詐欺犯行）即應論以
    參與犯罪組織罪。
　㈢再按洗錢防制法第2條規定：「本法所稱洗錢，指下列行為：
    一、意圖掩飾或隱匿特定犯罪所得來源，或使他人逃避刑事
    追訴，而移轉或變更特定犯罪所得。二、掩飾或隱匿特定犯
    罪所得之本質、來源、去向、所在、所有權、處分權或其他
    權益者。三、收受、持有或使用他人之特定犯罪所得。」所
    稱特定犯罪，依照同法第3條第1款，包含最輕本刑為6月以
    上有期徒刑以上之刑之罪。從而第14條第1項所規範之一般
    洗錢罪，必須有第3條規定之前置特定犯罪作為聯結，始能
    成立。同法第15條第1項則規定：「收受、持有或使用之財
    物或財產上利益，有下列情形之一，而無合理來源且與收入
    顯不相當者，處6月以上5年以下有期徒刑，得併科新臺幣5
    百萬元以下罰金：一、冒名或以假名向金融機構申請開立帳
    戶。二、以不正方法取得他人向金融機構申請開立之帳戶。
    三、規避第7條至第10條所定洗錢防制程序。」第15條之特
    殊洗錢罪，係在無法證明前置犯罪之特定不法所得，而未能
    依第14條之一般洗錢罪論處時，始予適用。倘能證明人頭帳
    戶內之資金係前置之特定犯罪所得，即應逕以一般洗錢罪論
    處，自無適用特殊洗錢罪之餘地。例如詐欺集團向被害人施
    用詐術後，為隱匿其詐欺所得財物之去向，而令被害人將其
    款項轉入該集團所持有、使用之人頭帳戶，並由該集團所屬
    之車手前往提領詐欺所得款項得逞，檢察官如能證明該帳戶
    內之資金係本案詐欺之特定犯罪所得，即已該當於新法第14
    條第1項之一般洗錢罪；至若無法將人頭帳戶內可疑資金與
    本案詐欺犯罪聯結，而不該當第2條洗錢行為之要件，當無
    從依第14條第1項之一般洗錢罪論處，僅能論以第15條第1項
    之特殊洗錢罪。倘行為人意圖掩飾或隱匿特定犯罪所得來源
    ，而將特定犯罪所得直接消費處分，甚或交予其他共同正犯
    ，而由共同正犯以虛假交易外觀掩飾不法金流移動，即難認
    單純犯罪後處分贓物之行為，應仍構成第2條第1或2款之洗
    錢行為（最高法院108年度台上字第1744號判決意旨參照）
    。查被告係與「婉茹」、「@傑」、收取詐欺贓款之不詳男
    子及本案詐欺集團其他成員共同實施本案詐欺取財犯行，是
    本案核屬「三人以上共同詐欺取財」，乃洗錢防制法第3條
    第1款所稱之「特定犯罪」，則告訴人5人遭詐騙匯入人頭帳
    戶內之款項，即屬洗錢防制法所稱之「特定犯罪所得」無訛
    。又被告依「@傑」之指示提領詐欺贓款後交予某真實姓名
    年籍不詳之男子後繳回上游之行為，客觀上確已使本案詐欺
    犯罪所得之流向晦暗不明，足以製造金流斷點，增加檢警進
    一步追查核心犯罪者之困難，已達到掩飾、隱匿本案詐欺犯
    罪所得之去向及所在之結果，揆諸前揭說明，自已該當洗錢
    防制法第2條第2款所稱之「洗錢行為」。
　㈣是核被告如附表編號1至4所為，均係犯刑法第339條之4第1項
    第2款之三人以上共同詐欺取財罪及洗錢防制法第14條第1項
    之一般洗錢罪；如附表編號5所為，係犯組織犯罪防制條例
    第3條第1項後段之參與犯罪組織罪、刑法第339條之4第1項
    第2款之三人以上共同詐欺取財罪及洗錢防制法第14條第1項
    之一般洗錢罪。
　㈤按共同實行犯罪行為之人，在共同意思範圍以內，各自分擔
    犯罪行為之一部，彼此協力、相互補充以達其犯罪之目的者
    ，即應對於全部所發生之結果，共同負責，故不以實際參與
    犯罪構成要件行為或參與每一階段之犯罪行為為必要。又共
    同正犯之意思聯絡，原不以數人間直接發生者為限，即有間
    接之聯絡者，亦包括在內（最高法院107年度台上字第4444
    號判決意旨參照）。查本案詐欺集團於從事詐欺犯行之分工
    上極為精細，分別有實施詐術詐騙告訴人5人之機房人員、
    居中聯繫之人（如「婉茹」）、指派任務之人（如「@傑」
    ）、提領詐欺贓款之車手（如被告）及收取詐欺贓款後繳回
    上游之收水（如某真實姓名年籍不詳之男子）等各分層成員
    ，以遂行詐欺犯行而牟取不法所得，本案詐欺集團成員間固
    未必彼此有所認識或清楚知悉他人所分擔之犯罪工作內容，
    然此一間接聯絡犯罪之態樣，正係具備一定規模犯罪所衍生
    之細密分工模式，參與犯罪者透過相互利用彼此之犯罪角色
    分工，而形成一個共同犯罪之整體以利犯罪牟財，被告雖未
    始終參與本案詐欺集團各階段之詐欺取財行為，惟其所參與
    之該行為，乃屬本案詐欺集團犯罪計畫不可或缺之重要環節
    ，被告自應就其所參與犯行所生之全部犯罪結果共同負責，
    是被告與「婉茹」、「@傑」、收取詐欺贓款之不詳男子及
    所屬詐欺集團其他成員，就本案加重詐欺取財及一般洗錢等
    犯行，具犯意聯絡及行為分擔，應論以共同正犯。
　㈥本案詐欺集團對告訴人丁○○、甲○○及陳亮勲施用詐術，使其
    等進行數次匯款，及被告數次提領告訴人甲○○匯入帳戶內款
    項之行為，各係基於單一犯罪之決意，在密接之時、地為之
    ，且侵害同一之財產法益，依一般社會健全觀念，各行為之
    獨立性極為薄弱，難以強行分開，在刑法評價上，以視為數
    個舉動之接續施行，合為包括之一行為予以評價，較為合理
    ，應成立接續犯，均僅論以一罪。
　㈦按被告參與詐欺犯罪組織之先行為，與其嗣後著手實行詐欺
    、洗錢等行為間，雖在時間及場所未能完全重合，在自然意
    義上非完全一致，然三者具有階段性之緊密關聯性，並有部
    分合致，復為確保及維護犯罪組織之宗旨或目的所必要，自
    得評價為單一行為，較符合國民法律感情，如予數罪併罰，
    反有過度評價之虞（最高法院108年度台上字第337、416號
    判決意旨參照）。依前揭說明，被告如附表編號1至4所示犯
    行，均係以一行為同時觸犯三人以上共同詐欺取財罪及一般
    洗錢罪；如附表編號5所示犯行，係以一行為同時觸犯參與
    犯罪組織罪、三人以上共同詐欺取財罪及一般洗錢罪，為想
    像競合犯，應依刑法第55條前段規定，均從一重論以三人以
    上共同詐欺取財罪。
　㈧按刑法處罰之加重詐欺取財罪係侵害個人財產法益之犯罪，
    其罪數計算，依一般社會通念，應以被害人數、被害次數之
    多寡，決定其犯罪之罪數（最高法院108年度台上字第274號
    判決意旨參照）。依前揭說明，被告所犯如附表編號1至5所
    示不同告訴人之5次加重詐欺取財犯行，犯意各別，行為互
    殊，應予分論併罰。
　㈨按洗錢防制法第16條第2項規定，犯第14條、第15條之罪，在
    偵查或審判中自白者，減輕其刑；又想像競合犯之處斷刑，
    本質上係「刑之合併」，其所謂從一重處斷，乃將想像競合
    犯組成之評價上數罪，合併為科刑一罪，其所對應之刑罰，
    亦合併其評價上數罪之數法定刑，而為一個處斷刑。易言之
    ，想像競合犯侵害數法益者皆成立犯罪，論罪時必須輕、重
    罪併舉論述，同時宣告所犯各罪名，包括各罪有無加重、減
    免其刑之情形，亦應說明論列，量刑時併衡酌輕罪部分量刑
    事由，評價始為充足，然後依刑法第55條前段規定「從一重
    處斷」，非謂對於其餘各罪可置而不論。因此，法院決定處
    斷刑時，雖以其中最重罪名之法定刑，做為裁量之準據，惟
    於裁量其輕重時，仍應將輕罪合併評價在內（最高法院108
    年度台上字第4405、4408號判決意旨參照）。查被告就本案
    犯罪事實，業於本院審理中自白犯罪，是被告所犯一般洗錢
    犯行，雖屬想像競合犯其中之輕罪，惟依上開說明，本院於
    後述量刑時，仍應併予衡酌此部分減刑事由，併此陳明。
  ㈩爰審酌現今社會詐欺事件層出不窮、手法日益翻新，政府及
    相關單位無不窮盡心力追查、防堵，大眾傳播媒體更屢屢報
    導民眾被詐欺，甚至畢生積蓄因此化為烏有之相關新聞，被
    告年值青壯，有適當之謀生能力，竟與本案詐欺集團成員共
    同實施本案詐欺取財犯行，破壞社會治安，並無端造成告訴
    人5人之財物損失，所為誠屬不該；並考量被告犯後已坦承
    犯行，且業與告訴人戊○○、甲○○及陳亮勲調解成立並履行調
    解條件完畢（分別於調解成立後當場支付新臺幣【下同】1
    萬6,500元、5萬3,500元及3萬元之賠償金）之犯後態度，有
    本院調解程序筆錄1份（見本院卷第69、70頁）附卷足憑；
    兼衡以被告本案犯罪之動機、目的、手段、情節、素行、角
    色分工、所生危害及其自陳大學畢業之智識程度、目前無業
    、經濟來源為家人、未婚、無子女、無需扶養任何人、勉持
    之家庭經濟狀況、曾動過子宮肌瘤手術（見本院卷第61頁）
    等一切情狀，各量處如附表一編號1至5主文欄所示之刑，並
    審酌其所犯數罪之態樣、手段、動機均屬相同，於併合處罰
    時責任非難重複程度甚高，爰定其應執行之刑如主文所示，
    以資懲儆。
　保安處分部分：
　　按106年4月19日修正公布之組織犯罪防制條例第3條第3項規
    定：「犯第1項之罪者，應於刑之執行前，令入勞動場所，
    強制工作，其期間為3年。」，就受處分人之人身自由所為
    限制，違反憲法比例原則及憲法明顯區隔原則之要求，與憲
    法第8條保障人身自由之意旨不符，應自本解釋公布之日即1
    10年12月10日起失其效力，業經司法院大法官會議釋字第81
    2號解釋在案，是本案自無從對被告宣告強制工作，附此敘
    明。
四、沒收：　　
  ㈠被告與本案詐欺集團成員聯絡使用之行動電話，卷內尚乏積
    極證據足證屬被告所有或被告有事實上處分權，且未據扣案
    ，而行動電話乃日常生活中所常見之物，倘予沒收或追徵，
    對於沒收制度所欲達成或附隨之社會防衛無何助益，欠缺刑
    法上重要性，自無從宣告沒收或追徵。
　㈡本案被告所有並供其提領帳戶內詐欺贓款使用之提款卡2張，
    均未據扣案，且屬得申請補發之物，倘予沒收或追徵，對於
    沒收制度所欲達成或附隨之社會防衛無何助益，欠缺刑法上
    重要性，自均不予宣告沒收或追徵。
　㈢扣案之1萬2,000元係被告本案犯行之報酬一節，業據被告於
    本院審理中供陳明確（見本院卷第51頁），乃其犯罪所得，
    惟被告業已支付共計10萬元之賠償金予告訴人戊○○、甲○○及
    陳亮勲，已如前述，是被告支付之賠償金額既顯高於其犯罪
    所得，足徵被告之本案犯罪所得已遭剝奪殆盡甚明，若就其
    本案犯罪所得部分仍宣告沒收，顯有過苛之虞，爰依刑法第
    38條之2第2項規定，不予宣告沒收。
　㈣按洗錢防制法第18條第1項規定：「犯第14條之罪，其所移轉
    、變更、掩飾、隱匿、收受、取得、持有、使用之財物或財
    產上利益，沒收之；犯第15條之罪，其所收受、持有、使用
    之財物或財產上利益，亦同」，此一規定採取義務沒收主義
    ，只要合於前述規定，法院固應為相關沒收之諭知，然該洗
    錢行為之標的是否限於行為人所有者始得宣告沒收，法無明
    文，實務上一向認為倘法條並未規定「不問屬於犯罪行為人
    與否均沒收」時，自仍以屬於被告所有者為限，始應予沒收
    。本院認在洗錢防制法並未規定「不問屬於犯罪行為人與否
    」之情形下，自宜從有利於被告之認定。查被告提領之詐欺
    贓款已繳回上游，非屬被告所有，被告亦無事實上處分權，
    自無從依洗錢防制法第18條第1項規定宣告沒收。
據上論斷，應依刑事訴訟法第273條之1第1項、第299條第1項前
段、第310條之2、第454條第2項，組織犯罪防制條例第3條第1項
後段，洗錢防制法第14條第1項，刑法第11條前段、第28條、第3
39條之4第1項第2款、第55條前段、第51條第5款，刑法施行法第
1條之1第1項，判決如主文。
本案經檢察官楊凱婷提起公訴，檢察官丙○○到庭執行職務。
中    華    民    國     111    年     6    月    2   日
　　　　　　　 　 刑事第十六庭  法  官  呂超群
以上正本證明與原本無異。
如不服本判決應於收受送達後20日內向本院提出上訴書狀，並應
敘述具體理由；其未敘述上訴之理由者，應於上訴期間屆滿後20
日內向本院補提理由書（均須按他造當事人之人數附繕本）「切
勿逕送上級法院」。
告訴人或被害人如不服判決，應備理由具狀向檢察官請求上訴，
上訴期間之計算，以檢察官收受判決正本之日起算。
　　　　                        書記官  許丞儀
中    華    民    國     111    年     6    月    2   日
得上訴。
附錄法條：
組織犯罪防制條例第3條
發起、主持、操縱或指揮犯罪組織者，處3年以上10年以下有期
徒刑，得併科新臺幣1億元以下罰金；參與者，處6月以上5年以
下有期徒刑，得併科新臺幣1千萬元以下罰金。但參與情節輕微
者，得減輕或免除其刑。
具公務員或經選舉產生之公職人員之身分，犯前項之罪者，加重
其刑至二分之一。
犯第1項之罪者，應於刑之執行前，令入勞動場所，強制工作，
其期間為3年。
前項之強制工作，準用刑法第90條第2項但書、第3項及第98條第
2項、第3項規定。
以言語、舉動、文字或其他方法，明示或暗示其為犯罪組織之成
員，或與犯罪組織或其成員有關聯，而要求他人為下列行為之一
者，處3年以下有期徒刑，得併科新臺幣3百萬元以下罰金：
一、出售財產、商業組織之出資或股份或放棄經營權。
二、配合辦理都市更新重建之處理程序。
三、購買商品或支付勞務報酬。
四、履行債務或接受債務協商之內容。
前項犯罪組織，不以現存者為必要。
以第5項之行為，使人行無義務之事或妨害其行使權利者，亦同
。
第5項、第7項之未遂犯罰之。
洗錢防制法第2條
本法所稱洗錢，指下列行為：
一、意圖掩飾或隱匿特定犯罪所得來源，或使他人逃避刑事追訴
    ，而移轉或變更特定犯罪所得。
二、掩飾或隱匿特定犯罪所得之本質、來源、去向、所在、所有
    權、處分權或其他權益者。
三、收受、持有或使用他人之特定犯罪所得。
洗錢防制法第14條
有第2條各款所列洗錢行為者，處7年以下有期徒刑，併科新臺幣
5百萬元以下罰金。
前項之未遂犯罰之。
前二項情形，不得科以超過其特定犯罪所定最重本刑之刑。
刑法第339條之4
犯第339條詐欺罪而有下列情形之一者，處1年以上7年以下有期
徒刑，得併科1百萬元以下罰金：
一、冒用政府機關或公務員名義犯之。
二、三人以上共同犯之。
三、以廣播電視、電子通訊、網際網路或其他媒體等傳播工具，
    對公眾散布而犯之。
前項之未遂犯罰之。
附表一：
編號 犯罪事實 主文  1 附表編號1所示犯行 乙○○犯三人以上共同詐欺取財罪，處有期徒刑壹年壹月。  2 附表編號2所示犯行 乙○○犯三人以上共同詐欺取財罪，處有期徒刑壹年壹月。  3 附表編號3所示犯行 乙○○犯三人以上共同詐欺取財罪，處有期徒刑壹年貳月。  4 附表編號4所示犯行 乙○○犯三人以上共同詐欺取財罪，處有期徒刑壹年壹月。  5 附表編號5所示犯行 乙○○犯三人以上共同詐欺取財罪，處有期徒刑壹年貳月。